# 上市公司收购业务会计处理

提问人：桀骜冯 时间：2014-04-05 20:12:49
陈版主，你好，现负责一个上市公司非同一控制下收购子公司的例子。其中出现一些疑惑，向您咨询。 A上市公司 2013 年 6 月 25 日确定以每股 20 元（其定价基准日前 20 天的平均股价）定向向B公司股东发行股份 1000 万股收购，B公司净资产 1 个亿。至 2014 年 1 月 24日证监会重组审核委通过了审核，并给予了批文。 2014 年 2 月 30 日完成了B公司过户给A公司（此时A公司每股价格 30 元，B公司净资产1.1个亿）。 2014 年 3 月 30 日A公司发行的股份在中国证券结算公司登记并上市交易（此时A公司每股价格 40 元,B公司净资产1.11个亿）。公B公司净资产的变动是由于净利润变动产生的，并假定其净资产公允价值等于账面价值。 问题一：合并日为哪一个日期？
问题二：合并日的商誉如何，是定价日的 1 个亿，还是根据合并日的每股价格和净资产重新计算呢？ 问题三：商誉若重新计算（即合并对价重新算），与我们上报给证监会的合并对价不同，会与会有不利影响。

回答人：chenyiwei
1 、如果没有需考虑的特殊情况的，可以 2014 年 2 月末目标公司完成股东变更登记作为购买日。 2 、需根据合并日的股价重新计算合并成本，并根据评估基准日目标公司的净资产状况和过渡期间的损益情况推算购买日目标公司可辨认净资产的公允价值，据此计算商誉。 3 、关键要有合理解释，确保调整符合会计准则规定。